臺灣高等法院刑事裁定
110年度聲字第1762號
聲  請  人  臺灣高等檢察署檢察官
受  刑  人  陳宛琳



上列聲請人因受刑人數罪併罰有二裁判以上，聲請定其應執行之
刑（110年度執聲字第792號），本院裁定如下：
    主  文
陳宛琳犯如附表所示各罪所處之有期徒刑，應執行有期徒刑貳拾
年。
    理  由
一、聲請意旨略以：受刑人陳宛琳因違反毒品危害防制條例等數
    罪，先後經判決確定如附表，應依刑法第53條、第51條第5
    款規定，定其應執行之刑，爰依刑事訴訟法第477條第1項聲
    請裁定等語。
二、按裁判確定前犯數罪者，併合處罰之。數罪併罰，有二裁判以上者，依刑法第51條之規定，定其應執行之刑。又宣告多數有期徒刑者，於各刑中之最長期以上，各刑合併之刑期以下，定其刑期；但不得逾30年。刑法第50條第1項前段、第53條及第51條第5款分別定有明文。又數罪併罰之案件，其各罪判決均係宣告刑，並非執行刑，縱令各案中一部分犯罪之宣告刑在形式上已經執行，仍應依法聲請犯罪事實最後判決之法院裁定，然後再依所裁定之執行刑，換發指揮書併合執行，其前已執行之有期徒刑部分，僅應予扣除之問題（最高法院90年度台非字第340號、95年度台非字第320號判決意旨參照）。再按刑事訴訟法第370條第2項、第3項，已針對第二審上訴案件之定應執行之刑，明定有不利益變更禁止原則之適用；於分屬不同案件之數罪併罰有應更定執行刑者，本於同為定刑裁定應為相同處理之原則，法院於裁定定應執行之刑時，自仍應有不利益變更禁止原則法理之考量，亦即另定之執行刑，其裁量所定之刑期，不得較重於前定之執行刑加計後裁判宣告之刑之總和，否則即與法律秩序理念及法律目的之內部界限有違（最高法院103年度第14次刑事庭決議及最高法院93年度台非字第192號判決意旨參照）。
三、經查，受刑人所犯如附表所示之罪，經臺灣臺北地方法院、
    臺灣基隆地方法院、臺灣新北地方法院、臺灣士林地方法院
    、臺灣桃園地方法院及本院先後判處如附表所示之刑，均經
    確定在案(附表編號5所示之罪，經臺灣臺北地方法院以104
    年度審簡字第1293號判決定應執行有期徒刑5月確定，附表
    編號7、8所示之罪，經臺灣臺北地方法院以105年度審簡字
    第98號判決定應執行有期徒刑8月確定，嗣附表編號1至8所
    示之罪，經臺灣臺北地方法院以105年度聲字第903號裁定定
    應執行有期徒刑4年7月確定；附表編號13所示之罪，經臺灣
    新北地方法院以104年度簡字第5015號判決定應執行有期徒
    刑10月確定；附表編號14所示之罪，經臺灣新北地方法院以
    104年度簡字第5852號判決定應執行有期徒刑5月確定；附表
    編號17、18所示之罪，經臺灣新北地方法院以105年度審簡
    字第632號判決定應執行有期徒刑1年6月確定；附表編號19
    至21所示之罪，經臺灣桃園地方法院以105年度簡字第446號
    判決定應執行有期徒刑1年8月確定），有各該判決書及本院
    被告前案紀錄表附卷可參。其中附表編號1、4、5、7至14、
    17至21所示之罪所處之刑均得易科罰金；附表編號2、3、6
    、15、16、22所示之罪所處之刑均不得易科罰金，合於修正
    後刑法第50條第1項第1款之情形，依同條第2項規定，須經
    受刑人請求檢察官聲請定其應執行之刑，始得依第51條規定
    定之，茲檢察官依受刑人之請求聲請定其應執行之刑，有「
    受刑人是否聲請定應執行刑調查表」在卷可稽（見本院卷第
    9頁），本院審核認聲請為正當，爰依其犯罪時間之間隔、
    行為態樣、罪質、侵害法益之專屬性或同一性、加重、減輕
    效益及整體犯罪非難評價等一切情狀，於不逾越內部界限（
    即如附表編號1至8所示之罪，曾經定應執行刑為有期徒刑4
    年7月，附表編號13所示之罪，曾經定應執行刑為有期徒刑1
    0月，附表編號14所示之罪，曾經定應執行刑為有期徒刑5月
    ，附表編號17、18所示之罪，曾經定應執行刑為有期徒刑1
    年6月，附表編號19至21所示之罪，曾經定應執行刑為有期
    徒刑1年8月；加計如附表編號9至12、15、16、22所示之罪
    有期徒刑之總合為27年2月）、外部界限（即有期徒刑所定
    應執行刑不得逾30年）之範圍內，合併定其應執行刑如主文
    所示。又數罪併罰中之一罪，依刑法規定得易科罰金，若因
    與不得易科之他罪併合處罰結果而不得易科罰金時，原可易
    科部分所處之刑，自亦無庸為易科折算標準之記載（司法院
    釋字第144號解釋參照）。受刑人所犯附表編號1、4、5、7
    至14、17至21所示之罪，原雖得易科罰金，惟因與不得易科
    罰金之附表編號2、3、6、15、16、22所示之罪併合處罰結
    果而不得易科罰金時，自無庸為易科罰金之記載，併此敘明
    。另附表編號15「偵查機關年度案號」欄應更正為「新北地
    檢104年度毒偵字第6266號」，併此指明。
據上論斷，應依刑事訴訟法第477條第1項，刑法第50條第1項第1
款、第2項、第53條、第51條第5款，裁定如主文。
中　　華　　民　　國　　110 　年　　5 　　月　　11　　日
                  刑事第一庭    審判長法　官  李釱任
                                      法　官  呂煜仁
                                      法　官  崔玲琦
以上正本證明與原本無異。
如不服本裁定，應於收受送達後五日內向本院提出抗告狀。
                                      書記官  李政庭
中　　華　　民　　國　　110 　年　　5 　　月　　11　　日